Minutes et répertoires du notaire Marie Théophile François Joseph RIVIÈRE, 9 février 1893 - 9 août 1901 (étude XXXVIII)
Archives nationales
Minutes et répertoires du notaire Marie Théophile François Joseph RIVIÈRE (étude XXXVIII)
9 février 1893 - 9 août 1901
MC/ET/XXXVIII/1323 - MC/ET/XXXVIII/1396, MC/RE/XXXVIII/23
Etude XXXVIII; Rivière, Marie Théophile François Joseph
Archives nationales de France
Minutes et répertoires: la loi 2008-696 du 15 juillet 2008 relative aux archives a fixé à 75 ans à compter de la date de l'acte, ou à 25 ans à compter de la date du décès de l'intéressé si ce délai est plus bref, le délai de communication des minutes et répertoires des notaires; ce délai est porté à 100 ans à compter de la date de l'acte si le document se rapporte à un mineur (code du Patrimoine, articles L213-2, 4e d et 5e).
Autres documents de l'étude (dossiers de clients, comptabilité...): s'agissant d'archives privées, ces documents sont communicables selon les modalités fixées par le déposant ou le donateur.
Certains documents ne sont pas accessibles en raison de leur mauvais état de conservation.
Versement
Accès aux instruments de recherche de tous les notaires de l’étude XXXVIII
Archives de l'étude XXXVIII
- Minutes de Marie Théophile François Joseph RIVIÈRE, 9 février 1893 - 9 août 1901; MC/ET/XXXVIII/1323 - MC/ET/XXXVIII/1396
  - Minutes. 1893, 9 février - 1893, 27 février, 9 février 1893 - 27 février 1893; MC/ET/XXXVIII/1323
    Informations concernant le classement:
    Le niveau inférieur de description, quand il existe, correspond aux minutes d'actes. Toutes les minutes ne sont pas forcément décrites une à une. Les descriptions de ces minutes sont plus ou moins détaillées.
  - Minutes. 1893, mars, mars 1893; MC/ET/XXXVIII/1324
    Informations complémentaires:
  - Minutes. 1893, avril, avril 1893; MC/ET/XXXVIII/1325
  - Minutes. 1893, mai, mai 1893; MC/ET/XXXVIII/1326
    - Procès-verbal d'ouverture des opérations de liquidation des reprises d'Adrienne Alexandrine Lefäy contre son mari, Auguste François Victor Joubert, mécanicien, avec lequel elle demeure, 27, rue des Vignes au Perreux, dont elle est séparée de biens par jugement du tribunal de première instance de la Seine en date du 18 novembre 1892., 23 mai 1893; MC/ET/XXXVIII/1326
      À la suite:
      1893, 14 juin État liquidatif et procès-verbal de lecture et d'approbation. 1894, 7 septembre Dépôt des pièces d'homologation.
      Origine de l'information:
      De l'image fixe à l'image animée (1820-1910), documents du Minutier central des notaires de Paris relatifs à l'histoire des photographes et de la photographie, par Marc Durand, Paris, Archives nationales, 2015, notice n° 2575 (version dématérialisée de l'instrument de recherche, les notices biographiques et compléments de descriptions d'actes ne se trouvent que sur la version papier de l'ouvrage, voir contexte dans le Plan d’orientation général - Notaires de Paris, guides thématiques du Minutier).
      Date de révision: 2011
      Date de création de la notice: 2010
      Le Perreux-sur-Marne (Val-de-Marne); Joubert, Auguste François Victor; Lefäy, Adrienne Alexandrine
  - Minutes. 1893, juin, juin 1893; MC/ET/XXXVIII/1327
  - Minutes. 1893, juillet, juillet 1893; MC/ET/XXXVIII/1328
  - Minutes. 1893, août, août 1893; MC/ET/XXXVIII/1329
  - Minutes. 1893, septembre - 1893, octobre, septembre 1893 - octobre 1893; MC/ET/XXXVIII/1330
  - Minutes. 1893, novembre, novembre 1893; MC/ET/XXXVIII/1331
  - Minutes. 1893, décembre, décembre 1893; MC/ET/XXXVIII/1332
  - Minutes. 1894, janvier, janvier 1894; MC/ET/XXXVIII/1333
  - Minutes. 1894, février, février 1894; MC/ET/XXXVIII/1334
  - Minutes. 1894, mars - 1894, avril, mars 1894 - avril 1894; MC/ET/XXXVIII/1335
  - Minutes. 1894, mai, mai 1894; MC/ET/XXXVIII/1336
  - Minutes. 1894, juin - 1894, juillet, juin 1894 - juillet 1894; MC/ET/XXXVIII/1337
  - Minutes. 1894, août - 1894, octobre, août 1894 - octobre 1894; MC/ET/XXXVIII/1338
  - Minutes. 1894, novembre, novembre 1894; MC/ET/XXXVIII/1339
  - Minutes. 1894, décembre, décembre 1894; MC/ET/XXXVIII/1340
  - Minutes. 1895, janvier - 1895, février, janvier 1895 - février 1895; MC/ET/XXXVIII/1341
    - Contrat de mariage sous le régime de la séparation de biens entre Louis Ernest Duval, employé métreur, demeurant 7, place de Valois, et Louise Marie Baur, marchande d'articles pour la photographie, demeurant même adresse. Mariage à la mairie du 1er arrondissement de Paris., 14 janvier 1895; MC/ET/XXXVIII/1341
      1895, 5 février Dépôt d'acte de mariage. 1895, 21 février Dépôt des pièces de publication.
      De l'image fixe à l'image animée (1820-1910), documents du Minutier central des notaires de Paris relatifs à l'histoire des photographes et de la photographie, par Marc Durand, Paris, Archives nationales, 2015, notice n° 321 (version dématérialisée de l'instrument de recherche, les notices biographiques et compléments de descriptions d'actes ne se trouvent que sur la version papier de l'ouvrage, voir contexte dans le Plan d’orientation général - Notaires de Paris, guides thématiques du Minutier).
      Valois (place de); Duval, Louis Ernest; Baur, Louise Marie
  - Minutes. 1895, mars - 1895, avril, mars 1895 - avril 1895; MC/ET/XXXVIII/1342
  - Minutes. 1895, mai, mai 1895; MC/ET/XXXVIII/1343
  - Minutes. 1895, juin, juin 1895; MC/ET/XXXVIII/1344
  - Minutes. 1895, juillet, juillet 1895; MC/ET/XXXVIII/1345
  - Minutes. 1895, août - 1895, septembre, août 1895 - septembre 1895; MC/ET/XXXVIII/1346
    - Vente par Marie-Auguste-Victor-Emile vicomte de Cumont, rue Vital, n ° 21, à Jean-Baptiste-Charles-Siméon Gieules, avoué près le tribunal civil de 1ère instance de la Seine, rue d'Alger, n° 6, d'une maison rue de Milan, n° 11 bis., 7 août 1895; MC/ET/XXXVIII/1346
      Mention dans le répertoire du notaire coté:
      MC/RE/XXXV/32
      Actes signalés par Thierry Boudignon, 2003-2012 (base de données migrée: voir contexte dans le Plan d’orientation général - Notaires de Paris, guides thématiques du Minutier).
      Date de révision: 2010
      Date de création de la notice: 2009
      acte de vente; Alger (rue d'); Milan (rue de); Vital (rue); Cumont, Marie Auguste Victor Emile de; Gieules, Jean-Baptiste Charles Siméon; avoué
  - Minutes. 1895, octobre, octobre 1895; MC/ET/XXXVIII/1347
  - Minutes. 1895, novembre, novembre 1895; MC/ET/XXXVIII/1348
  - Minutes. 1895, décembre, décembre 1895; MC/ET/XXXVIII/1349
  - Minutes. 1896, janvier - 1896, février, janvier 1896 - février 1896; MC/ET/XXXVIII/1350
  - Minutes. 1896, mars, mars 1896; MC/ET/XXXVIII/1351
  - Minutes. 1896, avril - 1896, mai, avril 1896 - mai 1896; MC/ET/XXXVIII/1352
  - Minutes. 1896, juin - 1896, juillet, juin 1896 - juillet 1896; MC/ET/XXXVIII/1353
  - Minutes. 1896, août - 1896, septembre, août 1896 - septembre 1896; MC/ET/XXXVIII/1354
  - Minutes. 1896, octobre - 1896, novembre, octobre 1896 - novembre 1896; MC/ET/XXXVIII/1355
  - Minutes. 1896, décembre, décembre 1896; MC/ET/XXXVIII/1356
  - Minutes. 1897, janvier, janvier 1897; MC/ET/XXXVIII/1357
  - Minutes. 1897, février, février 1897; MC/ET/XXXVIII/1358
  - Minutes. 1897, mars, mars 1897; MC/ET/XXXVIII/1359
  - Minutes. 1897, avril, avril 1897; MC/ET/XXXVIII/1360
  - Minutes. 1897, mai, mai 1897; MC/ET/XXXVIII/1361
  - Minutes. 1897, juin, juin 1897; MC/ET/XXXVIII/1362
  - Minutes. 1897, 1er juillet - 1897, 8 juillet, 1er juillet 1897 - 8 juillet 1897; MC/ET/XXXVIII/1363
    - Inventaire après décès de Auguste Dreyfus, arrivé à Paris, avenue Ruysdaël, n° 3, le 25 mai 1897., 6 juillet 1897; MC/ET/XXXVIII/1363
      MC/RE/XXXVIII/23
      Date de création de la notice: 2012
      inventaire après décès; Ruysdaël (avenue); Dreyfus, Auguste (1827-1897)
  - Minutes. 1897, 15 juillet - 1897, 31 juillet, 15 juillet 1897 - 31 juillet 1897; MC/ET/XXXVIII/1364
  - Minutes. 1897, août - 1897, octobre, août 1897 - octobre 1897; MC/ET/XXXVIII/1365
    1897, août, septembre et octobre.
  - Minutes. 1897, novembre - 1897, décembre, novembre 1897 - décembre 1897; MC/ET/XXXVIII/1366
    - Inventaire après décès de Charlotte-Jenny-Marie Josse, veuve de Chrétien-Victor-Gustave-Charles Heideloff, dressé à la requêque de maitre Henri Courcier, notaire, 2 décembre 1897; MC/ET/XXXVIII/1366
      Actes signalés par le personnel du Minutier central des notaires de Paris, 2003-2012 (base de données migrée: voir contexte dans le Plan d’orientation général - Notaires de Paris, guides thématiques du Minutier).
      inventaire après décès; Heideloff, Chrétien Victor Gustave Charles; Josse, Charlotte Jenny Marie; notaire
  - Minutes. 1898, janvier, janvier 1898; MC/ET/XXXVIII/1367
  - Minutes. 1898, février, février 1898; MC/ET/XXXVIII/1368
    - Cahier de charges à la requête de Jean Ernest Henri Marsaux, propriétaire, et Marie Blin, son épouse, à Château-Thierry, Eugène Albert Marsaux, propriétaire, et Marie Pauline Constance Bataille, son épouse, à Nesles (Aisne) pour parvenir à l'adjudication d'une maison à Paris, boulevard Haussmann, n° 105 et rue d'Argenson, n° 8. A la suite, adjudication à Jules Edouard Gouin, ingenieur, chevalier de la Légion d'honneur, demeurant à Paris, avenue Velasquez, n° 4., 14 février 1898; MC/ET/XXXVIII/1368
      cahier des charges; Château-Thierry (Aisne); Nesles-la-Montagne (Aisne); Haussmann (boulevard); Argenson (rue d'); Marsaux, Jean Ernest Henri; Blin, Marie; Marsaux, Eugène Albert; Bataille, Marie Pauline Constance; Gouin, Jules Edouard (1846-1908); ingénieur
  - Minutes. 1898, mars - 1898, avril, mars 1898 - avril 1898; MC/ET/XXXVIII/1369
  - Minutes. 1898, mai, mai 1898; MC/ET/XXXVIII/1370
  - Minutes. 1898, juin, juin 1898; MC/ET/XXXVIII/1371
  - Minutes. 1898, juillet, juillet 1898; MC/ET/XXXVIII/1372
  - Minutes. 1898, août - 1898, septembre, août 1898 - septembre 1898; MC/ET/XXXVIII/1373
  - Minutes. 1898, octobre - 1898, novembre, octobre 1898 - novembre 1898; MC/ET/XXXVIII/1374
  - Minutes. 1898, décembre, décembre 1898; MC/ET/XXXVIII/1375
  - Minutes. 1899, janvier - 1899, février, janvier 1899 - février 1899; MC/ET/XXXVIII/1376
  - Minutes. 1899, mars - 1899, avril, mars 1899 - avril 1899; MC/ET/XXXVIII/1377
  - Minutes. 1899, mai, mai 1899; MC/ET/XXXVIII/1378
  - Minutes. 1899, juin - 1899, juillet, juin 1899 - juillet 1899; MC/ET/XXXVIII/1379
  - Minutes. 1899, août - 1899, septembre, août 1899 - septembre 1899; MC/ET/XXXVIII/1380
  - Minutes. 1899, octobre, octobre 1899; MC/ET/XXXVIII/1381
  - Minutes. 1899, novembre, novembre 1899; MC/ET/XXXVIII/1382
  - Minutes. 1899, décembre - 1900, janvier, décembre 1899 - janvier 1900; MC/ET/XXXVIII/1383
  - Minutes. 1900, février, février 1900; MC/ET/XXXVIII/1384
  - Minutes. 1900, mars, mars 1900; MC/ET/XXXVIII/1385
  - Minutes. 1900, avril - 1900, mai, avril 1900 - mai 1900; MC/ET/XXXVIII/1386
  - Minutes. 1900, juin, juin 1900; MC/ET/XXXVIII/1387
  - Minutes. 1900, juillet, juillet 1900; MC/ET/XXXVIII/1388
  - Minutes. 1900, août - 1900, septembre, août 1900 - septembre 1900; MC/ET/XXXVIII/1389
  - Minutes. 1900, octobre - 1900, novembre, octobre 1900 - novembre 1900; MC/ET/XXXVIII/1390
  - Minutes. 1900, décembre, décembre 1900; MC/ET/XXXVIII/1391
  - Minutes. 1901, janvier - 1901, février, janvier 1901 - février 1901; MC/ET/XXXVIII/1392
  - Minutes. 1901, mars - 1901, avril, mars 1901 - avril 1901; MC/ET/XXXVIII/1393
  - Minutes. 1901, mai, mai 1901; MC/ET/XXXVIII/1394
  - Minutes. 1901, juin, juin 1901; MC/ET/XXXVIII/1395
  - Minutes. 1901, juillet - 1901, 9 août, juillet 1901 - 9 août 1901; MC/ET/XXXVIII/1396
- Répertoire(s) de Marie Théophile François Joseph RIVIÈRE, 18 avril 1890 - 9 août 1901; MC/RE/XXXVIII/23
  - Répertoire. 1890, 18 avril - 1901, 9 août, 18 avril 1890 - 9 août 1901; MC/RE/XXXVIII/23
    Répertoire des notaires Georges-Marie Gamard (18 avril 1890-8 février 1893), Marie Théophile François Joseph Rivière (9 février 1893-9 août 1901).
    Informations concernant le classement et la cotation:
    Le niveau inférieur de description, quand il existe, correspond aux mentions d'actes contenues dans le répertoire. Parmi celles-ci, certaines peuvent y être décrites, de manière plus ou moins détaillée. Pour consulter l'acte proprement dit, il convient de rechercher la cote au niveau des articles (registre ou liasse) des minutes du notaire (cote de type 'MC/ET').